臺灣雲林地方法院刑事判決
110年度易字第76號
公  訴  人  臺灣雲林地方檢察署檢察官
被      告  陳俊龍


選任辯護人  林永山律師
上列被告因竊盜案件，經檢察官提起公訴（109年度偵字第5113
號），於準備程序進行中，被告就被訴事實為有罪之陳述，經合
議庭裁定由受命法官獨任進行簡式審判程序，判決如下：
    主      文
陳俊龍犯侵入住宅竊盜罪，處有期徒刑柒月。未扣案之犯罪所得
新臺幣拾萬元，沒收之，於全部或一部不能沒收或不宜執行沒收
時，追徵其價額。
    事實及理由
壹、犯罪事實
一、陳俊龍意圖為自己不法之所有，基於侵入住宅竊盜之犯意，
    於民國109年6月18日上午8時30分許，駕駛車牌號碼00-0000
    號自用小貨車前往吳真子位於雲林縣四湖鄉住處（地址詳卷
    ），見房屋大門未鎖，即趁無人之際，侵入上址房屋2樓房
    間，徒手竊取房內書桌抽屜之支票8張（起訴書誤載為7張，
    業經檢察官當庭更正）、本票8張（除支票1張經兌現外，其
    餘均已發還），得手後隨即駕駛上開小貨車離去。嗣持上開
    所竊得之支票1張至四湖鄉農會兌現，並將所兌現之新臺幣(
    下同)10萬元款項委請不知情友人朱金花存入其所開立之四
    湖鄉農會帳戶中，再由朱金花將10萬元款項領出後交付予陳
    俊龍。
二、案經吳真子訴由雲林縣警察局臺西分局報告臺灣雲林地方檢
    察署檢察官偵查起訴。
貳、程序部分
    被告陳俊龍所犯之罪，係死刑、無期徒刑、最輕本刑為3年
    以上有期徒刑以外之罪，亦非高等法院管轄第一審案件，被
    告於準備程序就前揭被訴事實為有罪之陳述，經依法告知簡
    式審判程序之旨，並聽取檢察官、被告及辯護人之意見後，
    本院合議庭認無不得或不宜依簡式審判程序進行之情形，爰
    依刑事訴訟法第273條之1第1項規定，裁定本案由受命法官
    獨任進行簡式審判程序，是本案之證據調查，依同法第273
    條之2規定，不受同法第159條第1項、第161條之2、第161條
    之3、第163條之1及第164條至第170條規定之限制。
參、認定犯罪事實所憑之證據及理由
　  上開犯罪事實，業據被告於警詢、偵訊、本院準備程序及審
    理時均坦承不諱（警卷第3至6頁；偵卷第25頁、第45至53頁
    ；本院卷第46至48頁、第104頁、第112頁），核與證人即告
    訴人吳真子、證人曾美娥於警詢及偵訊時之證述大致相符（
    警卷第7至12頁、第13至16頁；偵卷第21至24頁、第51至53
    頁），並有雲林縣○○○○○○○○○○○○○○○○○○○○○○○00○00○○○○○○○○
    ○○○○○○00○○○○○○○○○○○○○○○○○○○00○○○○○鄉○○000○0○00○○0000
    000000號函暨所附交易明細表、票據號碼FA0000000號支票
    影本（本院卷第23頁至第29頁）各1份、現場照片13張（警
    卷第35至47頁）、票據號碼FA0000000、FA0000000、FA0000
    000、FA0000000、FA0000000、FA0000000、FA0000000號支
    票影本各1張（警卷第49至53頁）、票據號碼CH434187、CH6
    97442、CH434190、CH434181、CH434179、CH434180、CH434
    189、CH434191號之本票影本各1張（警卷第55至59頁）在卷
    可稽，是認被告前揭所為之任意性自白與事實相符，可以採
    信，本案事證已明，被告犯行洵堪認定，應依法論科。
肆、論罪科刑
一、核被告所為，係犯刑法第321條第1項第1款之侵入住宅竊盜
    罪。
二、爰審酌被告不思以正途解決積欠告訴人之債務，竟任意侵入
    住宅竊取告訴人之財物，欠缺尊重他人財產權及守法之觀念
    ，且持所竊其中1張支票兌現，取得10萬元之款項，造成告
    訴人受有相當之損失，所為應予非難；衡以被告前無竊盜前
    科之素行，有臺灣高等法院被告前案紀錄表存卷可佐，且被
    告犯後始終坦承犯行，態度尚佳，復考量雖有意願與告訴人
    調解，惟雙方對於調解條件有所落差，而無法調解，故告訴
    人之損害尚未獲得填補等情節；兼衡被告自陳學歷為高職畢
    業、已婚、育有3名成年子女、目前為市場攤販、月收入約5
    、6萬元之家庭經濟狀況，暨檢察官、辯護人及告訴代理人
    對本案量刑之意見等一切情狀，量處如主文所示之刑。
三、沒收
    犯罪所得，屬於犯罪行為人者，沒收之。前二項之沒收，於
    全部或一部不能沒收或不宜執行沒收時，追徵其價額。第一
    項及第二項之犯罪所得，包括違法行為所得、其變得之物或
    財產上利益及其孳息，刑法第38條之1第1項前段、第3項、
    第4項分別定有明文。被告所竊得之票據號碼FA0000000支票
    1張，據被告供稱其已將上揭支票兌現，得款為10萬元等語
    （偵卷第47至49頁；本院卷第47頁），且有上開四湖鄉農會
    110年3月17日第0000000000號函暨所附交易明細表、票據號
    碼FA0000000號支票影本存卷可參，是該10萬元款項為犯罪
    變得之物且屬被告具實際處分權限之物。被告雖供稱案發後
    已返還告訴人5萬元，惟告訴人稱該筆5萬元乃被告償還先前
    積欠之債務，與本案無關等語（本院卷第106頁），復卷內
    並無證據證明被告已將本案犯罪所得返還告訴人，是仍應依
    刑法第38條之1第4項規定，將犯罪所得10萬元宣告沒收，並
    依同條第3項規定，於全部或一部不能沒收或不宜執行沒收
    時，追徵其價額。另被告所竊得之其餘支票7張、本票8張，
    業已實際發還告訴人，有上開物品認領保管單1紙附卷足憑
    ，依上開規定，自無庸宣告沒收。
伍、應適用之法律
一、刑事訴訟法第273條之1第1項、第299條第1項前段。
二、刑法第321條第1項第1款、第38條之1第1項前段、第3項、第
    4項。
三、刑法施行法第1條之1第1項。
本案經檢察官王聖豪、林欣儀提起公訴，檢察官李松諺到庭執行
職務。
中　　華　　民　　國　　110 　年　　7 　　月　　29　　日
                  刑事第七庭   法  官  簡伶潔
以上正本證明與原本無異。                         
如不服本判決應於收受送達後20日內向本院提出上訴書狀，並應
敘述具體理由；其未敘述上訴理由者，應於上訴期間屆滿後20日
內向本院補提理由書（均須按他造當事人之人數附繕本）「切勿
逕送上級法院」。告訴人或被害人如對於本判決不服者，應具備
理由請求檢察官上訴，其上訴期間之計算係以檢察官收受判決正
本之日期為準。
                               書記官  高士童
中　　華　　民　　國　　110 　年　　7 　　月　　30　　日
附錄本案論罪科刑法條全文：
中華民國刑法第321條
犯前條第一項、第二項之罪而有下列情形之一者，處6月以上5年
以下有期徒刑，得併科50萬元以下罰金：
一、侵入住宅或有人居住之建築物、船艦或隱匿其內而犯之。
二、毀越門窗、牆垣或其他安全設備而犯之。
三、攜帶兇器而犯之。
四、結夥三人以上而犯之。
五、乘火災、水災或其他災害之際而犯之。
六、在車站、港埠、航空站或其他供水、陸、空公眾運輸之舟、
    車、航空機內而犯之。
前項之未遂犯罰之。